【裁判字號】    95,訴,2174
【裁判日期】    950811
【裁判案由】    毒品危害防制條例
【裁判全文】
臺灣高雄地方法院刑事判決              95年度訴字第2174號
公  訴  人  臺灣高雄地方法院檢察署檢察官
被      告  乙○○
                      號
上列被告因毒品危害防制條例案件，經檢察官提起公訴（95年度
毒偵字第4201號），被告告於本院準備程序為有罪之陳述，經合
議庭裁定由受命法官依簡式審判程序獨任審理，判決如下：
    主  文
乙○○連續施用第一級毒品，累犯，處有期徒刑壹年；扣案含有
第一級毒品海洛因成分注射針筒壹支、殘餘粉末膠袋貳個沒收銷
燬。
    事 實
一、乙○○前於民國91年間因施用毒品案件，經法院判處有期徒
    刑並定應執行刑1 年6 月確定，於94年8 月24日假釋付保護
    管束期滿未經撤銷視執行完畢；又於92年間，因施用第一級
    毒品海洛因，經法院裁定送強制戒治，而於93年1 月19日期
    滿執行完畢。詎其猶不知戒絕悔改，竟於強制戒治執行完畢
    釋放後5 年內，基於施用第一級毒品海洛因之概括犯意，連
    續自95年2 月間起至同年4 月26日止，在高雄縣梓官鄉○○
    村○○路惠民巷107 號住處內，以針筒注射方式施用第一級
    毒品海洛因多次；嗣於95年4 月28日為警在上開處所查獲，
    並扣得其所有供其施用第1 級毒品所用之殘渣袋2 個、注射
    針筒1 支等物。
二、案經高雄縣政府警察局岡山分局報請臺灣高雄地方法院檢察
    署檢察官偵查起訴。
    理    由
一、本件被告所犯係死刑、無期徒刑、最輕本刑為3 年以上有期
    徒刑以外之罪，其於準備程序中就被訴事實為有罪之陳述，
    經法官告知簡式審判程序之旨，並聽取公訴人及被告之意見
    後，本院認無不得或不宜改依簡式審判程序進行之情事，依
    刑事訴訟法第273 條之1 第1 項、第284 條之1 規定，裁定
    本件進行簡式審判程序，合先敘明。
二、上揭事實，已據被告於本院審理中坦承不諱，另被告為警查
    獲，採集尿水經送驗後呈嗎啡陽性反應，有台灣科技股份有
    限公司尿液檢驗報告附於卷內可佐，又其為警查獲後，吸管
    1 支及殘渣袋2 個等扣案物，經送檢驗結果，均分呈嗎啡陽
    性反應，有高雄醫學大學附設中和紀念醫院0000-000-000號
    鑑定通知書在卷可稽，足認被告上開自白確與事實相符，洵
    堪採為論罪科刑之依據。
三、按犯毒品危害防制條例第10條施用第1 級毒品之罪者，檢察
    官應先將被告送勒戒處所觀察、勒戒，經觀察、勒戒後，認
    有繼續施用毒品之傾向者，應令入戒治處所強制戒治，又強
    制戒治執行完畢後，5 年內再犯第10條施用毒品之罪，檢察
    官應依法追訴，毒品危害防制條例第20條、第23條規定甚明
    。被告前既因施用毒品案件，經送強制戒治於93年1 月19日
    執行完畢，有台灣高等法院被告前案紀錄表1 紙在卷可稽，
    又其於執行完畢釋放後5 年內再犯本件施用毒品案件，依前
    述規定應予論罪科刑。
四、核被告所為，係犯毒品危害防制條例第10條第1 項之施用第
    1 級毒品罪。被告持有第1 級毒品海洛因後進而施用，其持
    有之低度行為應為施用之高度行為所吸收，不另論罪。又被
    告行為後，刑法第56條連續犯之規定，業於94年1 月7 日修
    正公布刪除，並於95年7 月1 日施行，則被告之犯行，因行
    為後新法業已刪除連續犯之規定，此刪除雖非犯罪構成要件
    之變更，但顯已影響行為人刑罰之法律效果，自屬法律有變
    更，依新法第2 條第1 項規定，比較新、舊法結果，仍應適
    用較有利於被告之行為時法律即舊法論以連續犯（最高法院
    95年第8 次刑事庭會議決議參照），是被告多次施用第1 級
    犯行，時間緊接、手法相同，顯係觸犯構成要件相同之罪，
    為連續犯，應依修正前刑法第56條之規定，論以一罪，並依
    法加重其刑。又被告前因施用毒品案件，經法院判處有期徒
    刑並定應執行刑1 年6 月確定，於94年8 月24日假釋付保護
    管束期滿未經撤銷視執行完畢，此有台灣高等法院被告前案
    紀錄表1 份附卷可參，茲於5 年以內再故意犯本件有期徒刑
    以上之罪，不論依修正前之刑法第47條，或修正後之刑法第
    47 條 第1 項之規定，均構成累犯，對被告而言並無有利或
    不利之情形，自不生新舊法比較之問題，應逕依修正前之刑
    法第47條，論以累犯，並加重其刑。先後2 種刑之加重，並
    依法遞加重之。爰審酌被告前因施用毒品案件，經送強制戒
    治及判刑執行後均不知悔改，再次為本件施用毒品之犯行，
    顯見被告並不知悔改施用毒品之惡習，惟念及被告犯後坦承
    施用毒品，及其施用毒品之犯行，係戕害自身身體健康，並
    未危及他人，犯後態度良好等一切情狀，量處如主文所示之
    刑，以資懲儆。扣案之含有第1 級毒品海洛因成分之注射針
    筒1 支及殘餘粉末膠袋2 個〔因均與毒品無法完全析離〕，
    既係毒品，如前所述，應依毒品危害防制條例第18條第1 項
    前段之規定，宣告沒收銷燬之而鑑驗所耗損之毒品，既已費
    失，自無庸宣告沒收銷燬，併此敘明。
五、據上論斷，應依刑事訴訟法第273 條之1 第1 項、第299 條
    第1 項前段，毒品危害防制條例第10條第1 項、第18條第1
    項前段，刑法第2 條第1 項、第11條、修正前第56條、第47
    條，判決如主文。
本案經檢察官甲○○到庭執行職務。
中    華    民    國    95    年    8     月    11    日
                    刑事第二庭  法  官  陳銘珠
以上正本證明與原本無異。
如不服本判決，應於收受送達之日起10日內向本院提出上訴書狀
。
中    華    民    國    95    年    8     月    11    日
                                書記官  黃美玲
附錄本判決論罪科刑法條：
毒品危害防制條例第10條
施用第一級毒品者，處 6 月以上 5 年以下有期徒刑。


司法院資訊處製作；財團法人民間司法改革基金會備份。
